【裁判字號】    99,訴,395
【裁判日期】    990416
【裁判案由】    毒品危害防制條例
【裁判全文】
臺灣臺北地方法院刑事判決               99年度訴字第395號
公  訴  人  臺灣臺北地方法院檢察署檢察官
被      告  甲○
上列被告因毒品危害防制條例案件，經檢察官提起公訴（99年度
毒偵字第275號），由本院合議庭裁定改依簡式審判程序審理，
茲判決如下：
    主    文
甲○施用第一級毒品，累犯，處有期徒刑捌月。
扣案第一級毒品海洛因壹包（淨重零點零捌肆零公克，驗餘淨重
零點零捌貳零公克），沒收銷燬；扣案之注射針筒壹支，沒收。
    事    實
一、甲○曾有違反多次肅清煙毒條例及毒品危害防制條例等前科
    ，其中於民國(1)八十五年間，因違反肅清煙毒條例案件，經
    臺灣高等法院以九七十九年度上訴字第三一七四號刑事判決
    分別判處有期徒刑六年、無期徒刑，經最高法院以七十九年
    度台覆字第二二號刑事判決分別駁回上訴確定以及發回更審
    ，經臺灣高等法院以八十年度上更一字第二０號刑事判決就
    上開無期徒刑部分撤銷改判有期徒刑十二年確定，並經臺灣
    高等法院以八十年度聲字第三三七號刑事裁定應執行有期徒
    刑十六年確定，嗣經臺灣高等法院於九十七年二月五日以九
    十七年度聲減字第三二七號刑事裁定上開有期徒刑六年減為
    有期徒刑三年，並與上開有期徒刑十二年，裁定應執行有期
    徒刑十三年確定，自七十九年十月四日起入監執行至八十五
    年五月三日假釋付保護管束出獄。假釋期間，又於(2)八十七
    年間，因違反毒品危害防制條例案件，經本院以八十七年度
    毒聲字第六五三號刑事裁定送勒戒處所觀察、勒戒後，認有
    繼續施用毒品之傾向，復經本院以八十七年度毒聲字第八二
    二號刑事裁定令入戒治處所施以強制戒治，以及八十八年度
    毒聲字第一一九號刑事裁定停止戒治，所餘戒治期間付保護
    管束，八十八年二月五日停止戒治出所，保護管束期滿後，
    經臺灣臺北地方法院檢察署檢察官於八十八年九月三十日以
    八十八年度戒毒偵字第三二號為不起訴處分確定；(3)八十七
    年間，因違反毒品危害防制條例案件，經臺灣高等法院以八
    十九年度上更二緝字第二號刑事判決判處有期徒刑一年六月
    確定；(4)九十年間，因違反毒品危害防制條例案件，經本院
    以九十年度訴字第三三一號刑事判決各判處有期徒刑八月、
    有期徒刑七月，應執行有期徒刑一年二月確定，及經本院分
    別以九十年度毒聲字第五五二號刑事裁定送強制戒治、九十
    一年度毒聲字第二０八號刑事裁定停止戒治，所餘戒治期間
    付保護管束，九十一年三月八日停止戒治出所；(5)九十年間
    ，因恐嚇取財案件，經本院以九十年度易字第一六三九號刑
    事判決判處有期徒刑九月，臺灣高等法院以九十一年度上易
    字第二四０號刑事判決駁回上訴確定。上開如(3)、(4)、(5)所
    示數罪所處之有期徒刑，嗣經裁定應執行有期徒刑三年後，
    又經臺灣高等法院於九十七年二月五日以九十七年度聲減字
    第三二七號刑事裁定分別減刑有期徒刑四月、有期徒刑三月
    十五、有期徒刑九月及有期徒刑四月十五日，定應執行之有
    期徒刑一年六月確定。並自九十一年三月八日起執行上開如
    (3)、(4)、(5)所示數罪所應執行之有期徒刑一年六月，以及上
    開如(1)所示假釋經撤銷後所應執行之殘刑有期徒刑六年七月
    二十二日（裁定減刑前之殘刑原為九年七月二十二日），於
    九十八年九月二十日縮刑期滿執行完畢。仍不知悔改，於上
    開有期徒刑執行完畢後五年以內，復基於施用第一級毒品海
    洛因之犯意，於九十九年一月五日下午一時四十五分許為警
    查獲後，同日經警對其採尿送驗時起回溯二十六小時內之某
    時許（然應扣除自其為警查獲時起至經警對其採尿送驗時起
    之該段期間），在其臺北市○○街八巷十三號住處內，以注
    射針筒注射之方式施用第一級毒品海洛因一次。嗣於九十九
    年一月五日下午一時四十五分許，在臺北市○○區○○路一
    段二八四號前為警查獲，並扣得第一級毒品海洛因一包（淨
    重０‧０八四０公克，驗餘淨重０‧０八二０公克）及其所
    有供本件犯罪預備所用之未使用注射針筒一支。經警對其採
    尿送驗後確呈嗎啡陽性反應。
二、案經臺北市政府警察局萬華分局報請臺灣臺北地方法院檢察
    署檢察官偵查起訴。
    理    由
一、訊據被告甲○對於其有於上開時、地施用第一級毒品海洛因
    之犯罪事實坦承不諱，且經將被告於上開時、地為警查獲後
    ，經警對其所採得之尿液送交鑑驗結果，確呈嗎啡陽性反應
    ，此有臺北市政府警察局偵辦毒品案件尿液檢體委驗單、結
    文、臺灣尖端先進生技醫藥股份有限公司濫用藥物檢驗報告
    各一份在卷可稽（偵查卷第四八頁至第五０頁）。且被告於
    上開時、地為警查獲時，所扣得之白色粉末一包，經送鑑驗
    結果，確含有第一級毒品海洛因成分（淨重０‧０八四０公
    克，驗餘淨重０‧０八二０公克），此亦有交通部民用航空
    局航空醫務中心航藥鑑字第０九九０三一六號毒品鑑定書一
    份在卷足憑（偵查卷第四六頁）。此外，復有第一級毒品海
    洛因一包及未使用之注射針筒一支扣案可資佐證。據此，足
    徵被告上開自白符實可採。
二、被告曾於八十七年間，因違反毒品危害防制條例案件，經本
    院以八十七年度毒聲字第六五三號刑事裁定送勒戒處所觀察
    、勒戒後，認有繼續施用毒品之傾向，復經本院以八十七年
    度毒聲字第八二二號刑事裁定令入戒治處所施以強制戒治，
    以及八十八年度毒聲字第一一九號刑事裁定停止戒治，所餘
    戒治期間付保護管束，八十八年二月五日停止戒治出所，保
    護管束期滿後，經臺灣臺北地方法院檢察署檢察官於八十八
    年九月三十日以八十八年度戒毒偵字第三二號為不起訴處分
    確定。復於九十年間，因違反毒品危害防制條例案件，經本
    院以九十年度訴字第三三一號刑事判決各判處有期徒刑八月
    、有期徒刑七月，應執行有期徒刑一年二月確定，及經本院
    分別以九十年度毒聲字第五五二號刑事裁定送強制戒治、九
    十一年度毒聲字第二０八號刑事裁定停止戒治，所餘戒治期
    間付保護管束，九十一年三月八日停止戒治出所。此有臺灣
    高等法院被告前案紀錄表一份在卷可按，被告在其上開違反
    毒品危害防制條例案件之觀察、勒戒及強制戒治執行完畢釋
    放後，五年以內再犯施用第一級毒品之罪甚明。從而，本件
    事證明確，被告施用第一級毒品海洛因之犯行，洵堪認定，
    應予依法論處。
三、核被告所為，係犯毒品危害防制條例第十條第一項之施用第
    一級毒品罪。被告持有第一級毒品海洛因進而施用，其持有
    第一級毒品海洛因之低度行為，應為其施用第一級毒品海洛
    因之高度行為所吸收，不另論罪。又被告曾於八十五年間，
    因違反肅清煙毒條例案件，經臺灣高等法院以九七十九年度
    上訴字第三一七四號刑事判決分別判處有期徒刑六年、無期
    徒刑，經最高法院以七十九年度台覆字第二二號刑事判決分
    別駁回上訴確定以及發回更審，經臺灣高等法院以八十年度
    上更一字第二０號刑事判決就上開無期徒刑部分撤銷改判有
    期徒刑十二年確定，並經臺灣高等法院以八十年度聲字第三
    三七號刑事裁定應執行有期徒刑十六年確定，嗣經臺灣高等
    法院於九十七年二月五日以九十七年度聲減字第三二七號刑
    事裁定上開有期徒刑六年減為有期徒刑三年，並與上開有期
    徒刑十二年，裁定應執行有期徒刑十三年確定，自七十九年
    十月四日起入監執行至八十五年五月三日假釋付保護管束出
    獄。假釋期間，又於八十七年間，因違反毒品危害防制條例
    案件，經臺灣高等法院以八十九年度上更二緝字第二號刑事
    判決判處有期徒刑一年六月確定；於九十年間，因違反毒品
    危害防制條例案件，經本院以九十年度訴字第三三一號刑事
    判決各判處有期徒刑八月、有期徒刑七月，應執行有期徒刑
    一年二月確定；於九十年間，因恐嚇取財案件，經本院以九
    十年度易字第一六三九號刑事判決判處有期徒刑九月，臺灣
    高等法院以九十一年度上易字第二四０號刑事判決駁回上訴
    確定。上開數罪，嗣經裁定應執行有期徒刑三年後，又經臺
    灣高等法院於九十七年二月五日以九十七年度聲減字第三二
    七號刑事裁定分別減刑有期徒刑四月、有期徒刑三月十五、
    有期徒刑九月及有期徒刑四月十五日，定應執行之有期徒刑
    一年六月確定。並自九十一年三月八日起執行上開如數罪所
    應執行之有期徒刑一年六月，以及上開假釋經撤銷後所應執
    行之殘刑有期徒刑六年七月二十二日（裁定減刑前之殘刑原
    為九年七月二十二日），於九十八年九月二十日縮刑期滿執
    行完畢，此有上開臺灣高等法院被告前案紀錄表一份附卷足
    憑，其於上開有期徒刑執行完畢後，五年以內，故意再犯本
    件有期徒刑以上之罪，為累犯，應依刑法第四十七條第一項
    規定，加重其刑。爰審酌被告前因違反毒品危害防制條例之
    施用毒品案件，先後經觀察、勒戒及強制戒治執行完畢後，
    仍不知戒除，又於上開時、地同時施用第一級毒品海洛因、
    施用為自戕行為、所生危害及事後坦承犯行之態度等一切情
    狀，量處如主文所示之刑。再扣案之第一級毒品海洛因一包
    （淨重０‧０八四０公克，驗餘淨重０‧０八二０公克），
    ，應依毒品危害防制條例第十八條第一項前段之規定宣告沒
    收銷燬。至扣案未使用之注射針筒一支，係被告所有供本件
    犯罪預備所用之物，業經被告於本院審理時供述在卷，應依
    刑法第三十八條第一項第二款規定，併予宣告沒收。
四、按被告所犯為死刑、無期徒刑、最輕本刑三年以上有期徒刑
    之罪或高等法院管轄第一審案件以外之罪，並經被告於準備
    程序就被訴事實為有罪之陳述，經告知簡式審判程序之旨，
    並聽取被告及檢察官之意見後，經本院合議庭依刑事訴訟法
    第二百七十三條之一規定，裁定由受命法官獨任進行簡式審
    判程序審理，併予敘明。
據上論斷，依刑事訴訟法第二百七十三條之一第一項、第二百九
十九條第一項前段，毒品危害防制條例第十條第一項、第十八條
第一項，刑法第十一條前段、第四十七條第一項、第三十八條第
一項第二款，判決如主文。
本案經檢察官文家倩到庭執行職務。
中    華    民    國    99    年    4     月    16    日
                        臺灣臺北地方法院刑事第十五庭
                            法  官  吳麗英
上正本證明與原本無異。
如不服本判決應於收受送達後10日內向本院提出上訴書狀，並應
敘述具體理由；其未敘述上訴理由者，應於上訴期間屆滿後20日
內向本院補提理由書（均須按他造當事人之人數附繕本）「切勿
逕送上級法院」。告訴人或被害人如對於本判決不服者，應具備
理由請求檢察官上訴，其上訴期間之計算係以檢察官收受判決正
本之日期為準。
                            書記官  藍儒鈞
中    華    民    國    99    年    4     月    16    日
附錄本案論罪科刑法條：
毒品危害防制條例第十條：施用第一級毒品者，處六月以上五年
                        以下有期徒刑。
                        施用第二級毒品者，處三年以下有期
                        徒刑。

司法院資訊處製作；財團法人民間司法改革基金會備份。
